---
title: "2024-02-06-IRT-kennsla"
---

## Notum tidyvers til að vinna með gögnin
```{r}
#| message: false
library(tidyverse)

## Les inn pisa gögn
atrida_safn <- read_csv("data/pisa_math.csv")

## Skoða gögnin
atrida_safn
```

## IRT í R
### mirt (Multidimensional Item Response Theory)

## Dæmi: 2pl líkan
```{r}
#| output: false
library(mirt)

## Bý til IRT módel
fit <- mirt(data = atrida_safn, model =  1, itemtype = "2PL")
```
* `data` gögnin sem við ætlum að skoða (í okkar dæmi erum við með aðeins einn kvarða í `atrida_safn` en við erum með fleiri breytur þurfum við að velja þau atriði sem fara inn í svarferlalíkanið)
* `model` er líkanið okkar við getum keyrt CFA í mirt en þar sem við erum bara með einn kvarða getum við valið 1. Sama og að gera:

```{r}
#| eval: false
model <-  mirt.model('f = 1-11') # atriði 1-11
fit <- mirt(data = atrida_safn, model =  model, itemtype = "2PL")
```

* itemtype = "2PL" hvers konar IRT líkan ætlum við að keyra t.d. ef við viljum skoða 3pl veldum við itemtype = "3PL"


```{r}
fit
```

```{r}
summary(fit)
```

### Model fit
```{r}
M2(fit) |> 
  round(3)
```

### Item fit
```{r}
itemfit(fit)
```



## Theta

```{r}
plot(fit, theta = c(-3,3))
```


### Svarferlar
```{r}
plot(fit, type = "trace", theta = c(-3,3))
```

```{r}
itemplot(fit, item = 1, theta_lim = c(-3,3))
```


### Upplýsingafall
```{r}
plot(fit, type = "infotrace", theta = c(-3,3))
```

```{r}
plot(fit, type = "infoSE")
```

### Item parametrar
`a` alfa `b` beta og g er guessing parameter (c)
```{r}
coef(fit, IRTpars = TRUE, simplify = TRUE)$items |> 
  round(3)
```

## Getum borið saman tvö líkön
```{r}
fit2PL <- mirt(data = atrida_safn, model =  1, itemtype = "2PL")
fit3PL <- mirt(data = atrida_safn, model =  1, itemtype = "3PL")
anova(fit2PL, fit3PL)
```


